Ahmad Zakkan Ativana

Yogyakarta 55281 | linkedin.com/in/zakkanativana/ | 087887586851 | ahmad.1345@students.amikom.ac.id

TENTANG SAYA

Saya memiliki rasa penasaran dan semangat yang tinggi di bidang informasi dan teknologi khususnya pemograman web dan uiux design. Selama berkuliah saya tidak hanya belajar dalam kelas tetapi juga belajar secara mandiri diluar kelas dengan mengikuti modul dan video yang ada di internet dan berhasil membuat proyek sederhana.

Disamping itu kemampuan komunikasi yang saya miliki juga membuat saya cepat beradaptasi dengan lingkungan baru. harapan nya saya bisa turut menyumbang ide segar untuk kemajuan perusahaan berdasarkan pengalaman, latar belakang pendidikan dan kemampuan yang saya miliki.

PENGALAMAN KERJA

PT.QATROS TEKNOLOGI NUSANTARA

UI/UX Research and Design

(August 2022 - October 2022)

- Menerima Brief dari project owner lalu membuat flow aplikasi dan menentukan target user
- · mendesain flow yang telah dibuat, mulai dari desain abstrak, low-fi, dan hi-fi
- · Membuat prototipe untuk testing produk yang telah dibuat
- · Presentasi hasil design ke tim developer

NAKIFA STUDIO

Social Media Admin (July 2022 - August 2022)

• Berkontribusi dalam kelancaran operasional dengan cara melayani kebutuhan dan menjamin kepuasan pelanggan dengan pemberian design sosial media > 10 produk secara berkala

PT. TIKI JALUR NUGRAHA EKAKURIR (JNE)

(June 2022 - July 2022)

Administration Customer

- Menginput data pengiriman sesuai dengan alamat customer
- Mencatat laporan keuangan sederhana yang didapat dari penghasilan perhari lalu disesuaikan dengan modal.
- · Mengemas barang kiriman customer agar aman dari kerusakan

PT.FORISA NUSA PERSADA

Helper Produksi

(May 2019 - May 2020)

- Memproduksi minuman pop ice dan nutrijel menggunakan mesin
- Membersihkan mesin setiap selesai digunakan

PENDIDIKAN

Universitas Amikom Yogyakarta

dapat membantu pengguna.

S1- Sistem Informasi

UI UX Research and Design

Binar Academy

(February 2022 - July 2021)

• Membuat sebuah desain produk dalam bentuk aplikasi mobile dan website yang mampu memecahkan permasalahan pengguna berdasarkan hasil riset/temuan, dan proses UI/UX, serta mengomunikasikan bagaimana desain produk yang telah dirancang

KOLEKSI PROJECT

Study Case UI UX

behance.net/ahmadzakkan

Web Development

bit.ly/catatanzakkan

ORGANISASI

ITC UNIVERSITAS AMIKOM YOGYAKARTA

Management Team

November 2022

- Menghandle Whatsapp Business dan Social Media Instagram untuk keperluan konfrmasi dan informasi pendaftaran
- Mendata calon instruktur seperti cv, tes tulis dan seleksi
- Membuat dan menyebarkan sertifikat kegiatan telah mengikuti itc kepada mahasiswa baru yang ikut serta
- Menangani pendaftaran dan data peserta mahasiswa baru melalui website itc.amcc.or.id

ITC UNIVERSITAS AMIKOM YOGYAKARTA

Instructure Favorit Office Administration 2020

October 2020

- · Belajar dan membagikan ilmu tentang microsoft office kepada mahasiswa baru
- · Membuat Modul pembelajaran tentang microsoft office

FORUM ASISTEN UNIVERSITAS AMIKOM YOGYAKARTA

Asisten Dosen Pemograman Web dan Pengantar Teknologi Universitas Amikom Yogyakarta

January 2022

- Membantu dosen membuat modul pembelajaran mahasiswa
- Membantu dosen menginput nilai
- Membantu dosen mengajar dikelas pada saat pembelajaran

AMIKOM COMPUTER CLUB

Pengembangan Sumber Daya Manusia

September 2021

- Mengatur, mengurus, dan melakukan kaderisasi pengurus
- Pemberdayaan Sumber Daya Manusia untuk mendukung pengembangan kompetensi, dan karir dalam rangka mencapai tujuan organisasi.
- Memploting pengurus untuk tujuan event organisasi